【裁判字號】    89,交聲,163
【裁判日期】    891221
【裁判案由】    聲明異議
【裁判全文】
臺灣臺南地方法院交通事件裁定                    八十九年度交聲字第一六三號
    移 送機 關  交通部公路局嘉義監理所台南監理站
    受 處分 人  甲○○
右列受處分人因違反道路交通管理處罰條例案件，對於台南監理站七四－Ｚ0000
0000號處分（原處分案號：國道公路警察局第五警察隊公警局交字第Ｚ0000
0000號），聲明異議，本院裁定如左：
    主  文
異議駁回。
    理  由
一、按汽車行駛高速公路應依速限標誌指示；又汽車行駛高速公路而不遵管制之規定
    者，處汽車駕駛人新台幣三千元以上六千元以下罰鍰，並記違規點數乙點；高速
    公路交通管制規則第五條第一項、道路交通管理處罰條例第三十三條第一項、第
    六十三條第一項第一款分別定有明文。
二、本件受處分人即異議人甲○○於八十九年八月四日十四時五十八分許，駕駛車牌
    號碼五Ｋ－六五０九號自用小客車，行經中山高速公路北向三六三點五公里處時
    ，車速達一百二十五公里，超越限速一百公里之規定，為警員以雷達測速器測獲
    ，並發動警車往前以車攔車方式攔車稽查，警員並當場出示雷達測速器鎖定其超
    速數據及告知當事人違規行為之事實，業據國道公路警察局第五警察隊函復在卷
    ，並有首開舉發違反道路交通管理事件通知單、違反道路交通管理事件裁決書各
    一張在卷可考，參以警員係依法執行公務，與異議人並不相識、素無怨隙，茍非
    實情自無須恣意誣攀之理，其所述應屬真實可信。異議人空言否認於前開時地有
    上開違規事實，無非卸責之詞，不足採信，其違規事實，應堪認定。至於異議人
    雖主張須有證據否則不予承認云云，唯查，交通警員掣單舉發違反道路交通管理
    處罰條例所列之違規事實，本質上為行政處分，係公務員基於職務上權力，依法
    就特定之具體事件所為具公法上效果之單方行政行為，基於公務員為公法上行為
    具有公信力之原則，該行政處分當可被推定為真正，其據以依法處分之事實認定
    亦為正確無誤，本此公信原則，乃立法者賦予行政機關制定違反道路交通事件統
    一裁罰標準及處理細則，使執勤警員得當機處分（如該細則第二十三條之規定）
    以維護交通秩序、安全之行政目的。反之，若謂公務員一切行政行為均需預留證
    據以證其實，則國家行政勢必窒礙難行，據此，刑事訴訟法就犯罪證據有關之規
    定中，與屬行政秩序罰之交通違規裁罰本旨不合之部分，自不在準用之列。故本
    件執勤警員本其維護交通秩序、安全職責所為之舉發，自應受到合法、正確之推
    定。原處分機關據以裁罰，於法自無不合，本件異議為無理由，應予駁回。
三、據上論斷，應依道路交通案件處理辦法第十九條，裁定如主文。
中    華    民    國      八十九    年     十二     月      二十一      日
                              臺灣臺南地方法院交通法庭
                                    法  官  黃  光  進
右正本證明與原本無異。
如不服本裁定，應於裁定送達後五日內向本院提出抗告狀( 應附繕本 )。
                                    書記官  黃  富  煜
中    華    民    國      八十九    年     十二     月      二十七      日


司法院資訊處製作；財團法人民間司法改革基金會備份。
